# 关于营业执照上注册资本币种的问题

提问人：jiaohy 时间：2011-03-02 13:02:53
请教高手: 公司营业执照上的注册资本币种是美元,现在公司想把币种改为人民币,请教一下,又什么方法吗

回答人：chenyiwei
可咨询一下主管的商务、外汇主管部门，应当可以办理。选用哪个折合汇率并无统一规定，可能要与主管部门沟通确认。